【裁判字號】    97,訴,717
【裁判日期】    980821
【裁判案由】    清償債務
【裁判全文】
臺灣臺南地方法院民事判決               97年度訴字第717號
原      告  甲○○
訴訟代理人  林樹根律師
            洪茂松律師
            邱麗妃律師
被      告  丙○○
訴訟代理人  陶靜芳律師
上列當事人間請求清償債務事件，經本院於民國98年6月16日
言詞辯論終結，判決如下：
    主      文
原告之訴及假執行之聲請均駁回。
訴訟費用由原告負擔。
    事實及理由
一、原告起訴主張：
  (一)被告於民國（下同）96年3月間，向原告表示伊有管道可依
    承銷價購買興櫃股票，俟股票正式上市或上櫃掛牌之後，可
    賣出獲利等語。由於被告與原告有親戚關係，且公開發行公
    司之普通股股票，經申報上市（櫃）輔導契約，在尚未上市
    （櫃）掛牌之前，經過櫃檯中心依據相關規定核准，先在證
    券商營業處所議價買賣之興櫃股票，日後若正式上市或上櫃
    掛牌交易價格，確多有上漲獲利之情形。因此原告乃委託被
    告代為買賣興櫃股票，並由被告決定買賣股票種類及時間點
    ，而由被告隨時向原告報告買入賣出情形，原告則依被告之
    指示交付股款。詎原告於96年7月30日向被告要求交還結算
    股款新台幣（下同）2,269,000元，被告則拒絕給付，原告
    爰依民法第528條、第535條、第541條提起本訴。
  (二)被告向原告報告代為買賣興櫃股票之情形，分述如下：
    1.96年3月18日被告表示已以每股28元代原告買入「英濟」
      股票5張，股款共140,000元。嗣96年4月17日被告再向原
      告表示「英濟」股票每股價格為52元，應補交股款120,00
      0元，最後「英濟」股票確定每股50元，被告於96年4月27
      日「英濟」股票上櫃前，被告退還10,000元予原告。被告
      於96年5月3日向原告表示，業以每股61.1元賣出「英濟」
      股票5張，得款305,500元。又，被告向原告表示之賣出價
      格，約係經被告扣除手續費用後之價格，併此敘明。
    2.96年5月3日，被告並表示業以每股38元代為買入「岱稜」
      股票6張，股款共228,000元；以每股40元（暫訂）代為買
      入「加百格」股票5張，股款共200,000元（暫收）；以每
      股27元代為買入「美亞」股票5張，股款共135,000元，以
      上買入股票應付股款共計563,000元，經扣除賣出「英濟
      」股票得款305,500元後，被告表示原告尚需交付股款257
      ,500 元，以上有被告書寫之「買賣股票明細資料」可查
      。因此原告於96年5月4日依被告之指示匯款257,500元予
      被告。另於「加百裕」股票上櫃之前，被告表示買入價格
      為每股45元，應補交股款25,000元。原告以現金補交股款
      25,000元予被告。
    3.96年6月6日，被告表示業以每股91.6元代為賣出「岱稜」
      股票6張，得款549,600元。並以每股22元代為買入「大甲
      」股票12張，股款共264,000元；以每股25元代為買入「
      訊聯」股票20張，股款共500,000元，以上買入股票應付
      股款共計764,000元，經扣除賣出「岱稜」股票得款549,6
      00元，被告表示原告尚需交付股款214,400元，以上有被
      告書寫之「買賣股票明細資料」可查。原告於96年6月7日
      依被告之指示匯款214,400元予被告之配偶黃占興帳戶。
    4.96年7月2日，被告表示業以每股91.9元代為賣出「加百裕
      」股票5張，得款459,500元。並以每股36元代為買入「能
      緹」股票15張，應付股款共540,000元，扣除賣出「加百
      裕」股票得款459,500元，被告表示原告尚需交付股款80,
      500元，以上有被告書寫之「買賣股票明細資料」可查。
      原告於96年7月3日以現金交付被告。
    5.被告於96年7月9日向原告表示，業以每股32元代為買入「
      建通」股票5張，應付股款160,000元。原告於96年7月10
      日依被告指示匯款160,000元予被告。
    6.被告於96年7月30日向原告表示，業以每股48.9元代為賣
      出「建通」股票5張，得款244,500元；以每股78元代為賣
      出「能緹」股票15張，得款1,170,000元；以每股148.4元
      代為賣出「訊聯」股票20張，得款2,968,000元；以每股
      39.3 元代為賣出「美亞」股票5張，得款196,500元。以
      上賣出股票得款共計4,579,000元。被告並表示業以每股
      30元代為買入「強茂」股票20張，股款共600,000元；以
      每股45元代為買入「佰鴻」股票10張，股款共450,000元
      ；以每股72元代為買入「維熹」股票5張，股款共360,000
      元；以每股180元代為買入「昱晶」股票5張，股款共900,
      000元，以上買入股票應付股款共計2,310,000元。以上結
      算結果，被告應交付原告2,269,000元，被告並交付原告
      「買入賣出股票結算明細資料」乙紙。
  (三)對被告抗辯之陳述：
    1.民法第537條委任契約本質上係以雙方之信賴關係為基礎
      ，具有相當之專屬性。委任係基於信賴而來，亦即委任之
      成立，本係源於委任人對受任人之信任。而本件原告將金
      錢交付被告，委託被告決定買賣股票之種類、價格及時間
      ，兩造間係基於信賴關係而成立委任契約，委任契約關係
      僅存於兩造之間。雖民法第537條但書規定「經委任人之
      同意或另有習慣或有不得已之事由者，得使第三人代為處
      理。」，然而，原告於委任被告期間，均係直接與被告接
      洽，被告亦從未提到要透過第三人處理委任事務，原告事
      前事後均未表示同意被告透過第三人處理委任事務，且本
      件情形並無民事習慣或不得已之事由而得由第三人代為處
      理原告委任事務之情形。易言之，本件原告委任被告買賣
      興櫃股票之委任事務，並不存在民法第587條但書之情形
      ，被告不得使第三人代為處理，應自己處理委任事務，即
      甚顯然。本件原告係委託被告買賣興櫃股票，並未委託訴
      外人曾麗玉處理，被告亦從未提到要透過曾麗玉買賣興櫃
      股票。被告受原告委託，收受原告所交付委託投資款項，
      被告究係如何運用，是否由被告委託曾麗玉操作買賣股票
      ，則屬於被告與曾麗玉間之法律關係，與兩造間之委任契
      約無涉。
    2.被告於96年7月30日與原告結算賣出委託期間所購買股票
      ，共得款457萬9000元，被告表示要再將其中231萬元繼續
      買入弦茂20張、佰鴻10張、維熹5張、昱晶5張，姑不論被
      告於96年7月30日所稱以出售所得股款457萬9000元之其中
      231萬元繼續買入之上開4種股票共40張，被告並未向原告
      交代該40張股票何在，至今仍下落不明。被告竟連96年7
      月30日已經結算之所得股款226萬9000元，亦推給第三人
      曾麗玉，辯稱其本人亦遭曾麗玉詐騙云云，而拒絕返還原
      告，殊無可採。
    3.況本件原告於96年7月30日與被告結算之後，即曾多次向
      被告催討，嗣96年8月22日新聞媒體報導關於曾麗玉詐騙
      事件之後，被告才表示其亦遭曾麗玉所騙云云，試圖將全
      部責任推給曾麗玉，而對原告置之不理，原告於97年2月
      26日以新營中山路郵局第66號存證信函，向被告催討。被
      告則於97年3月3日以新營二支郵局存證信函回履原告。原
      告復於97年3月14日再以新營民治路郵局第43號存證信函
      ，駁斥被告來函並催討，之後被告未再回函，原告乃於97
      年5月21日提起本件訴訟。準此，被告辯稱原告從未向其
      催討云云，殊與事實不符。
    4.被告向原告報告買賣股票處理經過，及原告依指示交付款
      項予被告之事實，為兩造所不爭執，則被告交付原告買賣
      股票明細資料，向原告報告處理經過，原告依被告指示兩
      造間係成立委任契約關係，即甚顯然，況被告已承認原證
      九之「買賣股票結算明細資料」，為其書寫交付原告之事
      實，故本件原告係請求被告返還該項賣出股票之結餘款2,
      269,000元，此部分與被告是否遭訴外人曾麗玉詐騙或賴
      帳，並無關聯。縱依被告所言，被告係以其自己名義委任
      訴外人曾麗玉，並非以原告名義委任曾麗玉，原告與曾麗
      玉間並不成立任何契約關係。
    5.被告提出多張匯款單，其僅能證明被告與曾麗玉間有金錢
      往來，並無法用以證明原告交付被告之投資款項，被告確
      有匯給曾麗玉。又依被告提出之61紙匯款單，其中被告匯
      款時間在96年3月19日（即原告第一筆匯款給被告之日期
      ）之後者計有12紙，如對照原告五次匯款之日期，兩者匯
      款日期並不一致，則被告是否確有將原告所交付之款項，
      轉交訴外人曾麗玉，殊不無疑義。其中，原告96年7月10
      日匯款160,000元予被告，而被告提出匯款單，則無96年7
      月份之匯款予曾麗玉之資料。況被告最後一筆為96年8月
      10日匯350萬元予曾麗玉，由此足見至少在96年8月10日之
      前，被告與訴外人曾麗玉間之往來交易情形仍處於正常狀
      態，否則被告不可能在96年8月10日當天還匯款350萬元予
      訴外人曾麗玉，其理至明，則在96年7月30日被告經手賣
      出原告股票而得款457萬9000元已為確定之事實，被告應
      予以返還扣掉再買入其他股票之餘額2,269,000元。
    6.被告主張未受有酬庸，為原告所否認。
      (1)縱依被告所言，被告將原告交付之投資款轉交訴外人曾
        麗玉操作買賣股票，亦是以被告自己名義交付予曾麗玉
        ，則訴外人曾麗玉向被告抽走賣出股票金額百分之三至
        四作為酬庸，則被告又豈可能未向原告抽取酬庸？如此
        ，豈不成為被告免費替原告操作買賣股票，而且還要替
        原告負擔股票賣出價額百分之三至四之酬庸予曾麗玉，
        殊與常理不合。足證原告所稱被告由賣出股票價額中抽
        取百分之三至四，作為酬庸乙節，應屬可信。準此，被
        告受委任處理事務，既受有報酬，自應以善良管理人之
        注意為之。不論是否如同被告所稱將款項轉交訴外人曾
        麗玉處理，均係被告與曾麗玉間之契約關係，本件被告
        依兩造間之委任關係，自應對原告負履行契約之責。
      (2)被告表示有眾多投資者委託被告操作買賣興櫃股票，被
        告對於其委託人，不可能不抽取酬庸，否則豈不做白工
        ？則被告絕不可能將其「上線」告知其委託人，若委託
        人若知悉「上線」曾麗玉，又何不直接委託曾麗玉處理
        ？何必再經由被告而讓被告多抽一次酬庸？依據報載資
        料，本案整個操作買賣興櫃股票之情節，類似「多層次
        傳銷」之模式，最下層之投資者根本不可能有機會知悉
        或接觸頂層之操作者，準此，被告辯稱眾多由其經手而
        委託其買賣股票之人，包括原告，均知悉被告係透過曾
        麗玉處理之事實乙節，殊與常情不合。
    7.「買賣股票明細資料」原告為便於保存，將其黏貼於同一
      張A4紙上，並加註文字，係供自己參考。原告加註之文字
      ，與被告所書寫之「買賣股票明細資料」之文字，係不同
      顏色、粗細之筆跡，但若影印後提出為訴訟上之資料，兩
      者均成為黑色筆跡，恐生爭議。因此，原告於提出起訴狀
      證物時，祇影印被告書寫之內容，以避免混淆。又被告對
      於原告起訴狀所提出「買賣股票明細資料」之真正，已不
      爭執；則原告於自己保存之原稿上，另外加註文字，供自
      己參考，並無不當。至於原告於原證三下方註記「林耘竹
      、甲○○、沈全成及金額」，係原告與另外二人間之內部
      關係，即原告交付被告之投資款，包括林耘竹、沈全成二
      人出資部分，而推由原告出面委託被告處理。
    8.被告提出另案鈞院96年度營簡字第695號、97年度簡上字
      第37號判決，係訴外人林耘竹與被告間之訴訟，與本案無
      關。其次，林耘竹雖表示曾經上網查過委託被告買賣之興
      櫃股票，但亦主張並不知悉被告係經由曾麗玉處理，況該
      案爭點在林耘竹是否遭被告詐騙而得撤銷委託投資之法律
      行為，本件係請求返還出賣股票所得餘額，兩案原告所主
      張之事實及請求權依據，並不相同。
    9.證人丁○○所稱原告最初如何接觸被告委託買賣股票之經
      過，僅係聽被告所說，又其所稱原告及原告之先生知悉被
      告是委由曾麗玉操作買賣股票乙事，亦僅是證人丁○○之
      推測，又關於手續費部分，證人戊○○亦係聽被告說的，
      至於證人丁○○和戊○○所稱均匯款委託被告買賣股票，
      賣出股票獲利也由被告交給證人，證人並不認識曾麗玉等
      語，此部分係證人與被告間之委任關係，與原告無關。因
      此，證人丁○○、戊○○之證詞，無法證明原告知悉或同
      意被告委託款項轉交曾麗玉操作買賣股票。
  (四)為此聲明：
    1.被告應給付原告2,269,000元，及自起訴狀繕本送達之翌
      日起至清償日止，按年息百分之5計算之利息。
    2.訴訟費用由被告負擔。
    3.原告願供擔保，請准宣告假執行。
二、被告則辯以：
  (一)被告否認兩造間存有原告所主張之委任關係（契約）存在。
    蓋原告所主張「投資購買興櫃股票」之事，即是96年8月間
    新營、麻豆地區所爆發之女營業員曾麗玉詐騙新營地區機關
    、學校公僕等高達十億元之同一件事。依當時之剪報資料所
    載，不難看出，詐害人曾麗玉以放甜頭之方式，吸引眾多投
    資戶匯款，以利籌募資金，供己操作，受騙的人多半是「吃
    好逗相報」，才會越滾越大。原告初始，是輾轉得知有此等
    「好康」之事，才主動要求被告讓其也參與，如同剪報中第
    一則尾段之敘述「一名陳姓女子表示，在公家機關任職的丈
    夫都是透過她，將同事、親友投資的錢，透過她的帳戶匯給
    曾麗玉，金額高達兩億多元」，此由被告自己帳戶內匯出至
    詐害人曾麗玉及其指定帳戶內之金額即高達一億四千多萬元
    （見被證二），即可證明被告所言並不假，此匯款金額中也
    包含了被告自己投資的資金。而被告自己受害損失的金額，
    遠遠超過原告上百倍，絕非言過其實。原告心裡都清楚，是
    遭曾麗玉詐害所致。
  (二)又被告與原告間果存在高達其所主張之2,269,000元未清償
    ，上開金額，在現今經濟不景氣之大環境，顯非小數目，何
    以從96年8月份不立即追償請求，遲至97年5月才起訴？顯然
    其心知肚明事實之全委，而現今只為「嚐試運氣」，杜撰不
    實之法律關係。
  (三)原告主張不知被告係向曾麗玉委託投資等語，為被告所否認
    。
    1.原告之先生乙○○幫被告裝潢新居，得知被告丙○○因認
      識任職於永昌證券之營業員曾麗玉，而有如此誘人之投資
      管道，便央求被告讓渠也參與。由原告出示之證物蓄意排
      除、掩蓋的文字資料可顯現，沈全成（為原告小叔）、林
      耘竹（為原告之大嫂）亦有參與購買投資，而沈全成、林
      耘竹會投入金額參與買股投資，消息所得絕非來自被告的
      邀約，而係來自原告自身。否則其小叔、大嫂怎會置信將
      資金匯給一名僅是經營早餐店之被告？況據訴外人林耘竹
      於他案件中所提出之答辯陳述，亦清楚自承被告明細清單
      所示之「997,400元」，其內部參與、瓜分之人員與原告
      預先遮掩的文字，完全吻合。
    2.又被告96年間訴請林耘竹返還寄託物事件中，即96年度營
      簡字第695號判決、97年度簡上字第37號判決，代理人即
      原告大哥江瑞賢抗辯陳稱：是被丙○○詐欺、誤信而投資
      興櫃股票一語，並不被承審法官採認，承審法官並引江瑞
      賢自承「對於投資之標的曾上網查過，就是渠買的未上市
      股票，買賣金額也是一樣」等語，實難認係受原告（即本
      件被告丙○○）詐欺而為投資。而二審調查仍認定林耘竹
      及江瑞賢清楚知悉所欲購買之股票分別為何，則早於95年
      5月份即委託本件被告向曾麗玉購買未上市股票，本於同
      一家人，於同年7月再混同匯款的本件原告甲○○，焉有
      可能以一語「不知情」，而撇清渠根本清楚購買未上市○○○○道自何而來？而要求被告丙○○一肩承擔起所有之
      投資損害？
  (四)在被告來往的存摺中，存有多名像原告一樣，以集資的方式
    ，請被告向曾麗玉代買股票而連名帶姓匯款進來的紀錄，金
    額均比原告龐大。但在訴外人曾麗玉於96年8月間爆發弊案
    後，被告經營的早餐店一直在原址，從未遷移，卻不見任一
    名匯款請求代買股票的人上門催討要求償還本金，甚至是帳
    面利得。果原告所主張之關係可信，則有權催討者，當不只
    原告一人，被告老早應走避他方。至於96年8月10日被告匯
    款予訴外人曾麗玉，係曾麗玉向被告所借貸的。
  (五)為此聲明：
    1.原告之訴駁回。
    2.訴訟費用由原告負擔。
    3.如受不利益之判決，願供擔保免為假執行。
三、兩造不爭執之事項：
  (一)原告於96年3月間起，陸續匯款予被告依承銷價購買興櫃股
    票，俟股票正式上市或上櫃掛牌之後，再賣出獲利。
  (二)被告於96年7月30日依原告同意賣出「建通」、「能緹」、
    「訊聯」、「美亞」，共賣出股票得款共計4,579,000元。
    被告並代原告買入「強茂」、「佰鴻」、「維熹」、「昱晶
    」，共買入股票應付股款共計2,310,000元。以上結算結果
    ，結算餘款2,269,000元。
四、得心證之理由：經本院協同兩造整理本件爭點確認為：(一)兩
    造是否存在委任關係？(二)被告代原告買賣股票，是否受有報
    酬？是本院就前開兩造所確認之爭點判斷如下：
  (一)按當事人主張有利於己之事實者，就其事實有舉證之責任，
    民事訴訟法第277條定有明文。又主張法律關係存在之當事
    人，須就該法律關係發生所須具備之特別要件，負舉證責任
    。稱委任者，謂當事人約定，一方委託他方處理事務，他方
    允為處理之契約。受任人處理委任事務，應依委任人之指示
    ，並與處理自己事務為同一之注意，其受有報酬者，應以善
    良管理人之注意為之。受任人因處理委任事務，所收取之金
    錢、物品及孳息，應交付於委任人。受任人以自己之名義，
    為委任人取得之權利，應移轉於委任人。民法第528條、第
    535條、第541條分別定有明文。原告既本於上揭規定提起本
    訴，則應就兩造是否存在委任關係之事實，負舉證責任。惟
    查：
    1.證人丁○○到庭結證稱：因為我跟兩造有一起出去吃過飯
      ，所以知悉原告匯款予被告買賣興櫃股票的事。我們一起
      去吃飯，就是因為股票有賺錢，我們在談話中會開玩笑說
      ，這餐又是曾麗玉請的，因為大家都在同一桌，原告有在
      場，應該也有聽到。有一次是原告全家都有去，原告沒有
      車子，大家還幫忙載，大部分的聚會都是原告的先生去而
      已。是原告的先生去被告家裝潢，有聽到被告在電話中有
      講到買賣股票的一些事，原告也想買股票，就去問被告，
      才會開始買股票，原告是拜託被告去向曾麗玉買賣股票。
      因為原告知道要向曾麗玉買，但原告沒有看過曾麗玉，所
      以請被告幫她去跟曾麗玉講。我和被告有金錢往來關係，
      被告會給我訊息，說現在未上市的股票有哪些，要我們自
      己選擇要買哪一支，我買多少股票就匯款多少錢給被告，
      被告並沒有賺取手續費，也有開單子給我。我自己的部分
      加總起來是小賺，但是我的家人部分都賠了，我的家人的
      錢是摻雜到我的錢裡面匯入。我認為被告不用賠償我錢，
      因為被告有明確告訴我是向曾麗玉買賣，我也有看過被告
      匯款給曾麗玉，且有告訴我要先拿回本錢。因為曾麗玉一
      個人要對付很多人，如果每個人都直接匯款給她，款項會
      很多，且我只看過她幾次，不認識她，沒有交談過，我擔
      心被她拒絕，所以我會選擇認識的人匯款，且股票的事也
      是曾麗玉跟被告講後，被告再跟我說的。96年7月份，原
      告還全家參加聚餐，到96年8月曾麗玉事情爆發後，原告
      的先生還有來被告家烤肉等語（本院卷第91頁至第95頁）
      。均足見原告或其夫常因向訴外人曾麗玉買賣股票而與證
      人丁○○、被告及其他一同向訴外人曾麗玉買賣股票者聚
      餐，席間話題亦不脫向曾麗玉買賣股票之獲利。另證人戊○○亦到庭結證稱：我有聽被告說原告有匯款給被告是買
      股票用的，因為我與原告不是很熟，我是跟原告的先生很
      熟，我與原告吃飯見面的次數只有一、二次。我們大家都
      是拜託被告去買股票，我不清楚原告的部分是如何，但是
      原告先生的部分是跟被告接洽的。被告有跟我說過，她是
      透過麻豆永昌證券的曾麗玉去買股票。我也有匯款給被告
      買賣股票，被告說曾麗玉要收手續費，我們有同意，如果
      有賺的時候就會結帳，結帳的時候就會給付手續費是給曾
      麗玉，被告部分沒有收手續費，我們是拜託被告買股票，
      會給曾麗玉手續費，是因為曾麗玉要求的。我們聚會的時
      候會提到股票，我們有時候會開玩笑說這餐是曾麗玉請的
      。原告的先生會加入這樣的談話內容，因為我們都是一起
      去吃飯。我們一起吃飯的人，都要透過曾麗玉買賣股票，
      並沒有人買賣股票的管道不一樣，我也有看過被告匯款給
      曾麗玉。被告有說她是向曾麗玉買股票，我的錢都匯給被
      告，獲利也都是被告交給我的。我與原告一起吃飯的時間
      是96年6、7月間等語，經核證人戊○○證述細節均與證人
      丁○○所述大致相符，苟非確有其事，實無能於細節處均
      證述如此吻合之理。故被告抗辯原告透過伊向訴外人曾麗
      玉買賣股票乙節，應可認定。
    2.又訴外人曾麗玉因刑法第339條、第217條、第216條、第
      210條、第201條第1項罪嫌，經台灣台南地方法院檢察署
      檢察官起訴，而訴外人曾麗玉之犯罪事實，亦與被告抗辯
      內容相符一致，此有台灣台南地方法院檢察署檢察官96年
      度營偵字第1340號、97年度營偵字第2153號、97年度營偵
      字第2176號、97年度營偵字第2177號、97年度營偵字第21
      78號、97年度營偵字第2179號、97年度營偵字第2180號、
      97年度營偵字第2181號、97年度營偵字第2182號、97年度
      營偵字第2183號起訴書1份在卷可憑（本院卷第116頁至第
      171頁）。故認被告抗辯為可採。
    3.至證人乙○○固證述：伊與原告及原告之大哥江瑞賢均向
      被告買賣股票，被告均未提及有曾麗玉這個人云云。然證
      人乙○○為原告之夫，其證言難免偏頗原告。此外，佐以
      證人乙○○另證述：曾與證人丁○○、戊○○聚會四次、
      其中一次原告也在場等語。另參諸證人丁○○、戊○○上
      開證述內容，更足徵證人乙○○於餐會中應已知悉被告是
      代為向訴外人曾麗玉買賣股票。證人乙○○證述顯係避重
      就輕而不足為有利原告之認定。
    4.從而原告就兩造間是否存在委任關係之事實既未能舉證以
      實其說，其主張自難採憑，應予駁回。又原告之訴既經駁
      回，其所為假執行之聲請亦失所附麗，一併駁回之。
五、兩造其餘之攻擊或防禦方法及未經援用之證據，經本院斟酌
    後，認為均不足以影響本判決之結果，自無逐一詳予論駁之
    必要，併此敘明。
六、訴訟費用負擔之依據：民事訴訟法第78條。
中    華    民    國    98    年    8     月    21    日
                  民事第三庭    法  官  黃莉莉
以上正本係照原本作成。
如對本判決上訴，須於判決送達後20日內向本院提出上訴狀。
中    華    民    國    98    年    8     月    21    日
                                書記官  陳著振


司法院資訊處製作；財團法人民間司法改革基金會備份。
